臺灣板橋地方法院刑事判決　　　　　　 100年度訴字第1549號
公　訴　人　臺灣板橋地方法院檢察署檢察官
被　　　告　王國華
上列被告因違反毒品危害防制條例案件，經檢察官提起公訴（10
0 年度撤緩毒偵字第36號），被告於本院準備程序中就被訴事實
為有罪之陳述，經告知被告簡式審判程序之旨，並聽取當事人之
意見後，本院裁定進行簡式審判程序，判決如下：
    主  文
王國華施用第一級毒品，累犯，處有期徒刑捌月。
    事  實
一、王國華前於民國78年間，因懲治盜匪條例案件，經臺灣臺北
    地方法院以78年度訴緝字第324 號判處有期徒刑7 年10月，
    並經臺灣高等法院以78年度上訴字第3686號駁回上訴確定，
    另因肅清煙毒條例案件，經臺灣臺北地方法院以78年度訴字
    第1990號，判處有期徒刑5 年確定，嗣經依中華民國八十年
    罪犯減刑條例裁定減刑並與上開不得減刑之懲治盜匪條例案
    件宣告刑裁定應執行刑為有期徒刑11年，於83年11月7 日假
    釋出獄。因於假釋期間之84年間，違反肅清煙毒條例案件，
    經本院以84年度訴字第1719號判處有期徒刑3 年6 月，嗣由
    臺灣高等法院以84年度上訴字第5351號駁回上訴確定；又於
    85年間，因贓物案件，經本院以85年度易字第2857號判處有
    期徒刑6 月，以及因違反肅清煙毒條例、麻醉藥品管理條例
    等案件，經本院以86年度訴字第621 號判處有期徒刑3 年10
    月、3 月，應執行有期徒刑3 年11月，而撤銷假釋，上開有
    期徒刑3 年6 月、6 月、3 年11月與殘刑有期徒刑5 年8 月
    18日接續執行，於92年5 月9 日縮短刑期假釋出獄。復於94
    年間，因竊盜、贓物等案件，經本院以94年度簡字第2842號
    判處有期徒刑5 月、拘役30日，而撤銷假釋；惟上開各罪由
    本院以96年度聲減字第4822號裁定，依中華民國九十六年罪
    犯減刑條例分別減刑、定應執行刑為有期徒刑8 年4 月、1
    年9 月、2 年2 月、2 月又15日，嗣經檢察官換發執行指揮
    書，並接續執行，於96年9 月10日執行完畢。另於97年間，
    因施用毒品案件，經裁定送觀察、勒戒及強制戒治後，於98
    年9 月1 日因執行強制戒治完畢釋放，並由臺灣板橋地方法
    院檢察署檢察官以98年度戒毒偵字第674 號為不起訴處分在
    案。詎猶不知悔改，復基於施用第一級毒品海洛因之犯意，
    於98年9 月21日19時許，在臺北市○○路青年公園內，以注
    射針筒注射海洛因之施用方式，施用毒品海洛因1 次。嗣於
    98年9 月22日22時許，在臺北縣中和市（現改制為新北市中
    和區○○○路611 號前，為警查獲，經警於同日22時50分許
    採集其尿液送驗，結果呈鴉片類陽性反應，始悉上情。
二、案經新北市政府警察局中和第二分局移送臺灣板橋地方法院
    檢察署檢察官偵查起訴。
    理  由
一、按除被告所犯為死刑、無期徒刑、最輕本刑為3 年以上有期
    徒刑之罪或高等法院管轄第一審案件者外，於第一次審判期
    日前之準備程序進行中，被告先就被訴事實為有罪之陳述時
    ，審判長得告知被告簡式審判程序之旨，並聽取當事人、代
    理人、辯護人及輔佐人之意見後，裁定進行簡式審判程序，
    刑事訴訟法第273 條之1 第1 項定有明文。經核本件被告所
    犯係死刑、無期徒刑、最輕本刑為3 年以上有期徒刑以外之
    罪，其於準備程序中就被訴事實為有罪之陳述，經法官告知
    簡式審判程序之旨，並聽取公訴人、被告之意見後，本院爰
    依首揭規定，合議裁定由受命法官獨任進行簡式審判程序，
    合先敘明。
二、上揭犯罪事實，業據被告王國華於偵查及本院審理時坦承不
    諱，又其為警查獲後所採集之尿液檢體，經臺灣檢驗科技股
    份有限公司以氣相層析質譜儀法鑑定結果，呈嗎啡陽性反應
    ，有臺北縣政府警察局中和第二分局毒品危害防制條例犯罪
    嫌疑人姓名代碼對照表（代碼編號：T0000000）及該公司出
    具之濫用藥物檢驗報告（報告日期：11/3 /2009，報告編號
    ：UL/2009/A0898 ）各1 份附卷可稽（按施用海洛因後，係
    以嗎啡型態自尿液排出），足認被告自白與事實相符，堪予
    採信。是本件事證明確，被告犯行洵堪認定，應予依法論科
    。
三、核被告所為，係犯毒品危害防制條例第10條第1 項之施用第
    一級毒品罪。被告於施用前持有海洛因之低度行為，應為施
    用之高度行為所吸收，不另論罪。又被告有事實欄所載之科
    刑紀錄與執行情形，有臺灣高等法院被告前案紀錄表1 份在
    卷可查，其於有期徒刑執行完畢後5 年以內，故意再犯本件
    有期徒刑以上之罪，為累犯，應依刑法第47條第1 項之規定
    加重其刑。爰審酌被告前已因施用毒品案件經觀察、勒戒及
    強制戒治，業如上述，本應徹底戒除毒癮，不料其竟仍繼續
    施用毒品，顯見其並無戒除毒害之決心，本不宜寬貸，惟念
    其施用毒品乃自戕一己之身體健康，對於他人生命、身體、
    財產等法益，尚無重大明顯之實害，及其犯後坦承犯行之態
    度等一切情狀，量處如主文所示之刑，以示懲儆。公訴檢察
    官求處有期徒刑9 月，核屬過重，本院認以量處如主文所示
    之刑為適當，併此敘明。
據上論斷，應依刑事訴訟法第273 條之1 第1 項、第299 條第1
項前段，毒品危害防制條例第10條第1 項，刑法第11條前段、第
47條第1 項，判決如主文。
本案經檢察官張瑞玲到庭執行職務。
中    華    民    國    100    年    8    月    11    日
                  刑事第十六庭      法  官    魏俊明
上列正本證明與原本無異。
如不服本判決，應於判決送達後10日內敘明上訴理由，向本院提
出上訴狀 (應附繕本) ，上訴於臺灣高等法院。其未敘述上訴理
由者，應於上訴期間屆滿後20日內向本院補提理由書「切勿逕送
上級法院」。
                                    書記官    陳香君
中    華    民    國   100    年    8     月    11    日
附錄本案論罪科刑法條全文：
毒品危害防制條例第10條
施用第一級毒品者，處6 月以上5 年以下有期徒刑。
施用第二級毒品者，處3 年以下有期徒刑。